最　高　行　政　法　院　裁　定
　　　　　　　　　　　　　　　　　　 96年度裁字第00744號
抗　告　人　尚佑國際企業有限公司
代　表　人　甲○○
上列抗告人因與相對人財政部高雄市國稅局間營利事業所得稅事
件，抗告人對於中華民國95年8月10日高雄高等行政法院95年度
簡字第207號裁定，提起抗告，本院裁定如下︰
　　主  文
抗告駁回。
抗告訴訟費用由抗告人負擔。
　　理  由
一、按對於適用簡易程序之裁判提起上訴或抗告，須經本院許可
    ，且該許可以訴訟事件所涉及之法律見解具有原則性者為限
    ，行政訴訟法第235條定有明文。所謂法律見解具有原則性
    ，係指該事件所涉及之法律問題意義重大，而有加以闡釋之
    必要情形而言，如對行政命令是否牴觸法律所為之判斷；或
    就同類事件高等行政法院所表示之見解，相互牴觸。
二、本件抗告意旨略謂：查因民國（下同）95年6月17日、18日
    係例假日，抗告人無法於該2日郵寄行政訴訟狀，方於同年
    月19日郵寄，惟郵政單位卻於同年月20日才將起訴狀送至原
    審法院。故依抗告人之意思表示，係於95年6月l9日即向原
    審提起撤銷訴訟。又查訴願決定書送達抗告人之住址後，係
    由大樓管理委員會管理室代收，抗告人真正收到訴願決定書
    實際日期已逾95年6月19日。然原審未經開庭審理或通知抗
    告人補提事證，即以抗告人逾越起訴之法定不變期間為由，
    裁定駁回抗告人之訴，其裁定難謂合法，爰請求廢棄原裁定
    。
三、原裁定以：查本件抗告人因營利事業所得稅事件，不服財政
    部95年4月18日台財訴字第09500105250號訴願決定，向原審
    提起撤銷訴訟。惟查，本件訴願決定書，係以抗告人即訴願
    人為應受送達人，交由郵務機關按抗告人之營業所「高雄市
    鹽埕區○○街66號9樓之2」為送達，該址亦為抗告人提起訴
    願時記載於訴願書狀之地址，因不獲會晤抗告人代表人本人
    ，而由營業所之大樓管理委員會管理室接收郵件人員於95年
    4月19日收受，並已交由抗告人公司領訖等情，有訴願書及
    送達證書附訴願卷可憑，復經原審向該大樓管理委員會查明
    屬實，有該大樓95年7月24日（95）山管霖字第0724號函附
    代收郵件紀錄簿附原審卷可資佐證。又抗告人係設址於高雄
    市，其向原審提起行政訴訟，無需扣除在途期間，故其提起
    行政訴訟之期間，應自訴願決定書送達翌日即95年4月20日
    起算，至95年6月19日（星期一，非例假日）即已屆滿。然
    抗告人遲至95年6月20日始具狀向原審法院提起本件訴訟（
    採到達主義，並非採發信主義），有加蓋原審收件日期章戳
    之起訴狀附於原審卷可資憑考，已逾越起訴之法定不變期間
    。從而，抗告人提起本件訴訟，顯非合法，乃裁定駁回抗告
    人在原審之訴。本件抗告人對於適用簡易程序之原裁定提起
    抗告，經核原裁定之認事用法，並無錯誤，顯無所涉及之法
    律見解，具有原則上之重要情事，其所提起抗告，不合首揭
    規定，不應許可，其抗告難謂合法，應予駁回。
四、依行政訴訟法第104條、民事訴訟法第95條、第78條，裁定
    如主文。
中　　華　　民　　國　　96　　年　　4　　 月　　12　　日
                  第三庭審判長法  官　劉　鑫　楨
                              法  官  陳　秀　美
                              法  官　梁　松　雄
                              法  官　劉　介　中
                              法  官　戴　見　草
以  上  正  本  證  明  與  原  本  無  異
中　　華　　民　　國　　96　　年　　4　　 月　　13　　日
　　　　　　　　　　　　　　　書記官　吳　玫　瑩
